### Задание 1. Корреляция
Напишите код R, необходимый для отбора из исходного набора данных MedRecord в таблицу dt_cor переменных age, gender01, weight, height, BMI, p_sick. С помощью функции cov() и cor() вычислите попарные ковариации и корреляции. Выведите диаграмму коррелограмму.

```{r exercise=TRUE, exercise.eval=TRUE}
# Установка и загрузка необходимых пакетов
install.packages("./medrwork", repos = NULL, type = "source")
install.packages("Hmisc", repos = "https://cloud.r-project.org/")
install.packages("corrplot", repos = "https://cloud.r-project.org/")

library(medrwork)
library(Hmisc)
library(corrplot)

# Создание подмножества данных для варианта 1
MedRecord_nns_1 <- subset(medrwork::MedRecord, group == 1,
                          select = c(gender01, age, weight, height, BMI, p_sick))

# Экспорт подмножества данных в файл CSV
write.csv(MedRecord_nns_1, "./data/MedRecord_nns_1.csv", row.names=FALSE, fileEncoding="UTF-8")

# Импорт набора данных из файла CSV обратно в рабочую среду R
MedRecord_nns_1 <- read.csv("./data/MedRecord_nns_1.csv", header=TRUE, sep=",", fileEncoding="UTF-8")

# Просмотр первых строк полученного набора данных
head(MedRecord_nns_1)

# Отбор необходимых переменных
dt_cor <- MedRecord_nns_1[, c("age", "gender01", "weight", "height", "BMI", "p_sick")]

# Вычисление ковариаций
cov_matrix <- cov(dt_cor, use = "complete.obs")

# Вычисление корреляций
cor_matrix <- cor(dt_cor, use = "complete.obs")

# Вывод ковариационной матрицы
print("Ковариационная матрица:")
print(cov_matrix)

# Вывод корреляционной матрицы
print("Корреляционная матрица:")
print(cor_matrix)

# Построение коррелограммы
corrplot(cor_matrix, method = "circle", type = "upper", tl.col = "black", tl.srt = 45)
```

### Задание 2. Регрессия

Напишите код R, необходимый для отбора из исходного набора данных MedRecord в таблицу MR_lm переменных p_sick, age, BMI. Создайте модель множественной регрессии с помощью функции lm(), в которой зависимая переменная - это самооценка нездоровья - p_sick, а независимые - возраст age и индекс массы тела BMI. Выведите коэффициенты модели с помощью функции summary(). Постройте диаграмму рассеяния и линию регрессии по полученной регрессионной модели.

```{r exercise=TRUE, exercise.eval=TRUE}
# Установка и загрузка необходимых пакетов
install.packages("./medrwork", repos = NULL, type = "source")
install.packages("Hmisc", repos = "https://cloud.r-project.org/")
install.packages("corrplot", repos = "https://cloud.r-project.org/")

library(medrwork)
library(Hmisc)
library(corrplot)

# Создание подмножества данных для варианта 1
MedRecord_nns_1 <- subset(medrwork::MedRecord, group == 1,
                          select = c(gender01, age, weight, height, BMI, p_sick))

# Экспорт подмножества данных в файл CSV
write.csv(MedRecord_nns_1, "./data/MedRecord_nns_1.csv", row.names=FALSE, fileEncoding="UTF-8")

# Импорт набора данных из файла CSV обратно в рабочую среду R
MedRecord_nns_1 <- read.csv("./data/MedRecord_nns_1.csv", header=TRUE, sep=",", fileEncoding="UTF-8")

# Отбор необходимых переменных
MR_lm <- MedRecord_nns_1[, c("p_sick", "age", "BMI")]

# Создание модели множественной регрессии
model <- lm(p_sick ~ age + BMI, data = MR_lm)

# Вывод коэффициентов модели
summary(model)

# Создание предсказанных значений
MR_lm$predicted_p_sick <- predict(model, newdata = MR_lm)

# Построение диаграммы рассеяния и линии регрессии
ggplot(MR_lm, aes(x = age, y = p_sick)) +
  geom_point() +
  geom_line(aes(y = predicted_p_sick), color = "blue") +
  labs(title = "Диаграмма рассеяния и линия регрессии",
       x = "Возраст",
       y = "Самооценка нездоровья (p_sick)") +
  theme_minimal()
```
