---
title: "E03: Statistics of Scientific Data"
author: "<br> &#169; <i>Коллектив авторов, 2023</i>"
date: "2024-09-04"
output: html_document
---

```{r setup, include=FALSE}
knitr::opts_chunk$set(echo = TRUE)
```

::: {align="center"}
## Практическое задание № 3

**практики**: Научно-исследовательская работа

**на тему:** Статистическая обработка научных данных: базовые методы.

**обучающегося:**казетова \*\*

7 **факультета** **курса** 32-1 **группы**

**по специальности:** Лечебное дело

\*\*номер варианта:*1*

**дата выполнения:** *10.04.24* г.
:::

------------------------------------------------------------------------

\### Вопрос 1. Отбор переменных и строк из набора данных для статистического анализа

Напишите код R, необходимый для отбора из исходного набора данных `MedRecord` в таблицу `MedRecord_stat_ХХ` переменных `cid`, `age`, `gender`, `weight`, `height`, `lungcap`, `smoke`. Группа - `group == "назначенный вам вариант"`. Выведите на экран 5 строк созданной таблицы `MedRecord_stat_ХХ` Напишите код, чтобы ограничить количество печатаемых строк до 5: `MedRecord_stat_ХХ`

```{r print-limit, exercise=TRUE, exercise.eval=TRUE}
MedRecord_stat_3 <- subset(medrwork::MedRecord, 
                           group == "1",
                           select = c(cid, age, gender, weight, height, lungcap, smoke, HEALTH, TRUD, MILSPECIALTY))


```

### Вопрос 2. Статистическая (числовая) сводка набора данных

2.1. Выведите 5 первых строк таблицы данных для вашего варианта `MedRecord_stat_XX`.
```{r}

```

```{r echo=TRUE}
head(MedRecord_stat_3,5)
```

2.2. Сохраните 5-е значение переменной `weight`в переменную `save5`. Замените 5-е

```         
MedRecord_stat <- subset(MedRecord, 
                         group == "1",
                         select = c(cid, age, gender, weight, height, lungcap, smoke, HEALTH, TRUD, MILSPECIALTY))
```

значение переменной `weight` на `NA`, т.е. на обозначение, используемое в R для отсутствующих наблюдений (от *not available* - не доступно), а затем вычислите среднее значение `weight`, выведите полученный результат на экран.

```{r echo=TRUE}
save5 <- MedRecord_stat_3$weight[5]
MedRecord_stat_3$weight[5] <- NA
mean(MedRecord_stat_3$weight)
```

2.3. Определите размера вектора (переменной) `weight`.

```{r echo=TRUE}
length((MedRecord_stat_3$weight))
```

2.4. Подсчитайте количество отсутствующих значений `weight`, используя функцию `sum()`и `is.na()`.

```{r echo=TRUE}
sum(MedRecord_stat_3$weight)
```

2.5. Верните 5-е значение переменной в исходное состояние (из переменной `save5`):

```{r echo=TRUE}
MedRecord_stat_3$weight[5] <- save5
MedRecord_stat_3$weight[5]
```

2.6. Выведите порядковые номера элементов записей переменной `weight`, обладающих минимальным и максимальным значениями, с помощью функций `rownames()`, `which.min()`, `which.max()`

```{r echo=TRUE}
which.min(MedRecord_stat_3$weight)
which.max(MedRecord_stat_3$weight)         
```

2.7. Используя функцию `summary()` выведите на экран статистическую (числовую) сводку значений переменной `weight`

```{r echo=TRUE}
summary(MedRecord_stat_3$weight)
```

2.8. Используя функцию `summary()` выведите на экран статистическую (числовую) сводку значений таблицы `MedRecord_stat_XX`

```{r echo=TRUE}
summary(MedRecord_stat_3)
```

2.8. Используя функцию `as.factor()` преобразуйте векторы `smoke` и `HEALTH` в факторы, и выведите результат на экран.

```{r echo=TRUE}
MedRecord_stat_3$smoke
MedRecord_stat_3$HEALTH <- factor(MedRecord_stat_3$HEALTH, 
                                  levels = c(1,2,3), 
                                  labels = c("1 гр.", "2 гр.", "3 гр."))

MedRecord_stat_3$smoke <- factor(MedRecord_stat_3$smoke,  
                                 levels = c(0,1), # есть еще 0, но мы его пропускаем (он становится NA)
                                 labels = c("не курит", "курит"))

MedRecord_stat_3$HEALTH
```

### Вопрос 3. Вычисление отдельных описательных статистик

3.1. Напишите код R, необходимый для вычисления среднего арифметического значения роста пациента (`height`) в `MedRecord_stat_ХХ`:

```{r mean_height, exercise=TRUE}
mean(MedRecord_stat_3$height)
```

3.2. Напишите код R, необходимый для вычисления медианы значения роста (`height`) в `MedRecord_stat_ХХ`:

```{r median_height, exercise=TRUE}
median(MedRecord_stat_3$height)
```

3.3. Напишите код R, необходимый для вычисления дисперсии значения роста (`height`) в `MedRecord_stat_ХХ`:

```{r var_height, exercise=TRUE}
var(MedRecord_stat_3$height)
```

3.4. Напишите код R, необходимый для вычисления стандартного отклонения значения роста (`height`) в `MedRecord_stat_ХХ`:

```{r sd_height, exercise=TRUE}
sd(MedRecord_stat_3$height)
```

3.5. Напишите код R, необходимый для вычисления максимального и минимального значения роста дисперсии значения роста (`height`) в `MedRecord_stat_ХХ`:

```{r max_min_height, exercise=TRUE}
min(MedRecord_stat_3$height)
max(MedRecord_stat_3$height)
```

3.6. Напишите код R, необходимый для вычисления квантилей значения роста (`height`) в `MedRecord_stat_ХХ`:

```{r quantile_height, exercise=TRUE}
quantile(MedRecord_stat_3$height)
```

3.7. Напишите код R, необходимый для вычисления интерквартильного размаха значения роста (`height`) в `MedRecord_stat_ХХ` с помощью функции `IQR()`:

```{r }
IQR(MedRecord_stat_3$height)
```

3.8. Напишите код R, необходимый для вычисления среднего значения массы тела для пациентов мужского пола в `MedRecord_stat_ХХ`:

```{r }
mean(MedRecord_stat_3$weight)
```

### Вопрос 4. Вычисление (абсолютных) частот и относительных частот

4.1. Преобразуйте переменную `gender` из текущего типа `character` в фактор без дополнительных аргументов с помощью функции `factor()`.

```{r }
MedRecord_stat_3$gender <- factor(MedRecord_stat_3$gender)
```

4.2. Вычислите частоты значений переменной `HEALTH` при помощи функции `table()`.

```{r }
table(MedRecord_stat_3$HEALTH)
```

4.3. Преобразуйте частоты в доли (долях, единицах) от целого значений переменной `HEALTH` при помощи команды `prop.table()`.

```{r }
prop.table(table(MedRecord_stat_3$HEALTH))
```

4.4. Преобразуйте частоты в проценты от целого значений переменной `HEALTH` при помощи команды `prop.table()*100`.

```{r }
prop.table(table(MedRecord_stat_3$HEALTH))*100
```

4.5. Создайте таблицу для двух переменных `smoke` и `gender` с помощью функции `xtabs()` и назовите её `tbl_sg`.

```{r }
tbl_sg <- xtabs(~ smoke + gender, data = MedRecord_stat_3) 
tbl_sg


```

4.6. Рассчитайте частоты и доли от целого по столбцам или строкам таблицы `tbl_sg` при помощи команд `margin.table()` и `prop.table()`.

```{r }
margin.table(tbl_sg, 1)
prop.table(tbl_sg)
```

4.7. Создайте таблицу сопряженности для двух переменных `smoke` и `HEALTH` с помощью функции `CrossTable()`.

```{r }
library(gmodels)
useNA="ifany"
CrossTable(MedRecord_stat_3$smoke, MedRecord_stat_3$HEALTH)
```

### Вопрос 5. Использование базовых диаграмм для визуализации результатов

5.1. Представьте с помощью базовой функции `plot()` зависимость массы тела (`weight`) от роста (`height`).

```{r }
plot(MedRecord_stat_3$height, MedRecord_stat_3$weight)
```

5.2. Представьте мозаичную диаграмму с помощью функции `mosaic()`, отобразив таблицу `tbl_sg`.

```{r }
library('vcd')
mosaic(tbl_sg)
```

5.3. Создайте таблицу `counts`, содержащую данные из `MedRecord_stat_ХХ$HEALTH` и постройте простую столбиковую диаграмму с помощью функции `barplot()`на её основе.

```{r }
counts <- table(MedRecord_stat_3$HEALTH)
barplot(counts,
        main = "Простая столбиковая диаграмма",
        xlab = "Группы здоровья", ylab = "Частота")
```

5.4. Создайте таблицу `mytable`, содержащую данные из `MedRecord_stat_ХХ$HEALTH` и постройте простую круговую диаграмму с помощью функции `pie()`на её основе.

```{r }
mytable <- table(MedRecord_stat_3$HEALTH) 
lbls <- paste(names(mytable), "\n", mytable, sep = "")  
pie(mytable, labels = lbls,
    main="Круговая диаграмма групп здоровья")  
```

5.5. Постройте простую гистрограмму для переменной `MedRecord_stat_ХХ$weight` с помощью функции `hist()`.

```{r }
hist(MedRecord_stat_3$weight)
# 5.6.Постройте диаграмму размаха (ящик с усами) для переменной `MedRecord_stat_ХХ$weight` с помощью функции `boxplot()`.

boxplot.stats(MedRecord_stat_3$weight)
```

5.6. Постройте диаграмму размаха (ящик с усами) для переменной `MedRecord_stat_ХХ$weight` с помощью функции `boxplot()`.

```{r }
boxplot(MedRecord_stat_3$weight, main="Ящик с усами", ylab="Ящик с усами")
```
