### Задание 1.1

*Вычислите:

1+1+1

2-1-2

1/2

1%%2

2*2

2^7

10+2*(4^3)*

```{r, results='asis', echo=TRUE}
1+1+1

2-1-2

1/2

1%%2

2*2

2^7

10+2*(4^3)
```

### Задание 1.2

*
1. Вычислите сумму 924+124 и присвойте результат переменной с именем a.
2. Выведите a на экран.
*

```{r, results='asis', echo=TRUE}
x <- 924 + 124
```

### Задание 1.3

*
1. Создайте вектор, использовав запись данных (1,2,3,4,5,4,3,2,1) и выведите его на экран.
2. Создайте вектор x используя x <- 1:5. Выведите на экран. Создайте тот же вектор, но в команде укажите 5:1. Выведите на экран.
3. Создайте два вектора, height и weight, содержащие рост и вес пяти вымышленных людей (т.е. просто придумайте числа!).
4. Объедините два ваших вектора в фрейм данных и выведите его на экран.
*

```{r, results='asis', echo=TRUE}
c(1,2,3,4,5,4,3,2,1) 
x <- 1:5
print(x)
x <- 5:1
print(x)
height <- c(161, 162, 163, 164, 165)
weight <- c(61, 62, 63, 64, 65)
data.frame(height, weight)
```

### Задание 1.4

*
1. Вычислите корень квадратный от 16.
2. Вычислите натуральный логарифм от 4.
R будет возвращать нечисловые ответы, если вы попытаетесь выполнить вычисления, в которых ответ бесконечен или не определен. Попробуйте следующее, чтобы увидеть возможные результаты:
1. Вычислите 1/0.
2. Вычислите 0/0.
3. Вычислите −1‾‾‾√.
*

```{r, results='asis', echo=TRUE}
sqrt(pi)
log(4)
1/0
0/0
sqrt(-1)
```

### Задание 1.5

*
1. Используя данные, о росте (170, 165, 174, 171, 180, 180, 167, 168, 170) и весе (65, 55, 85, 75, 88, 92, 75, 77, 87), сделайте следующее:
а) Вычислите средний рост людей.
б) Вычислить корреляцию между ростом и массой тела.
2. Прочтите документацию по функции length(). Что она делает? Примените ее к вектору, описывающему рост.
3. Прочтите документацию по функции sort(). Что она делает? Что делает аргумент decreasing (значения которого могут быть либо FALSE, либо TRUE)? Примените функцию к вашему вектору, описывающему массу тела.
*

```{r, results='asis', echo=TRUE}
# 5.1
height <- c(170, 165, 174, 171, 180, 180, 167, 168, 170)
weight <- c(65, 55, 85, 75, 88, 92, 75, 77, 87)

# а)
mean_height <- mean(height)
mean_height

# б)
correlation <- cor(height, weight)
correlation

# 5.2
# Функция length возвращает количество элементов в векторе
length_height <- length(height)
length_height

# 5.3
# Функция sort сортирует элементы вектора
# Аргумент decreasing указывает, нужно ли сортировать по убыванию (TRUE) или по возрастанию (FALSE)
sorted_weight <- sort(weight, decreasing = FALSE)
sorted_weight
```

### Задание 1.6

*
1. Подготовьте подмножество, выбрав из таблицы MedRecord данные, которые понадобятся в следующих заданиях (это поля gender, age, weight, height, HEALTH, MILSPECIALTY).
2. Запишите файл *.csv, содержащий ваше подмножество.
3. Очистите память и загрузите ваше подмножество из файла *.csv.
*

```{r, results='asis', echo=TRUE}
# 6.1
# Диаграмма 1 – Зависимость времени бодрствования(awake) от времени сна(sleep_total)
library(ggplot2)
ggplot(msleep, aes(sleep_total, awake)) +
  geom_point()

# 6.2
# Исходя из результатов диаграммы 1 видим, что:
# во-первых, в сутках 24 часа, т.е. если сложить awake и sleep_total в любой из точек получим 24
# во-вторых, зависимость времени бодрствования от времени сна обратно пропорциональная, т.е. больше бодрствуем – меньше спим

# 6.3
ggplot(msleep, aes(log(bodywt), log(brainwt), colour = sleep_total)) +
  geom_point() + 
  xlab("Brain weight(kg)") +
  ylab("Body weight(kg)")
```

### Задание 1.7

*
1. Создайте диаграмму рассеяния (scatterplot) с индексом массы тела (BMI) по оси x и массы тела пациентов (weight) по оси y (используя данные MedRecord_basic).
2. Сделайте выводы по диаграмме - какие закономерности вы видите.
3. Используя данные MedRecord_basic, создайте график логарифмически преобразованной массы тела (weight) по сравнению с логарифмически преобразованным возрастом (age). Используйте массу тела (weight), чтобы установить цвета точек. Измените текст на осях.
*

```{r, results='asis', echo=TRUE}
# 7.1
library(tidyverse)
ggplot(diamonds, aes(carat, price)) +
      geom_point() +
      xlab("Carats") +
      ylab("Price") +
      facet_wrap(~cut)

# 7.2 Пропорциональная зависимость

# 7.3
ggplot(diamonds, aes(carat, price)) +
      geom_point() +
      xlab("Carats") +
      ylab("Price") +
      facet_wrap(~cut, nrow = 5)
```

### Задание 1.8

*
1. Используя данные MedRecord_basic, создайте диаграмму рассеяния с weidht (массой тела, кг) по оси x и age (возрастом) по оси y, фасетированную по age (по возрастам).
*

```{r, results='asis', echo=TRUE}
library(tidyverse)
# 8.1
ggplot(diamonds, aes(carat, price, colour = cut)) +
  geom_point() +
  xlab("Вес бриллиантов (carat)") +
  ylab("Цена (USD)")

# 8.2
# alpha добавляет точкам прозрачность
ggplot(diamonds, aes(carat, price, colour = cut)) +
  geom_point(alpha = 0.25) +
  xlab("Вес бриллиантов (carat)") +
  ylab("Цена (USD)")

# 8.3
ggplot(diamonds, aes(carat, price, colour = cut, shape = cut)) +
  geom_point(size = 1.5) +
  xlab("Вес бриллиантов (carat)") +
  ylab("Цена (USD)")
```

### Задание 1.9

*
1. Используя данные MedRecord_basic, создайте гистограмму распределения пациентов по возрастам (age).
2. Создайте гистограммы распределения пациентов по возрастам c фасетированием по гендерному признаку.
*

```{r, results='asis', echo=TRUE}
# 9.1
library(tidyverse)
ggplot(diamonds, aes(price)) +
  geom_histogram()

# 9.2
ggplot(diamonds, aes(price)) +
  geom_histogram() +
  facet_wrap(~cut)
```

### Задание 1.10

*
1. Создайте столбчатую диаграмму (bar chart), сортирующую пациентов по группе здоровья (HEALTH).
*

```{r, results='asis', echo=TRUE, highlight=TRUE}
library(tidyverse)
# 10.1
ggplot(diamonds, aes(cut)) +
  geom_bar()

# 10.2
ggplot(diamonds, aes(cut, fill = cut)) +
  geom_bar()

# 10.3
# Меняем толщину столбцов при помощи параметра width
ggplot(diamonds, aes(cut, fill = cut)) +
  geom_bar(width = 0.5)

# 10.4
ggplot(diamonds, aes(cut, fill = clarity)) +
  geom_bar(width = 0.5)

# 10.5
ggplot(diamonds, aes(cut, fill = clarity)) +
  geom_bar(width = 0.5) +
  coord_flip()
```
